【裁判字號】    97,聲減,126
【裁判日期】    971224
【裁判案由】    聲請減刑等
【裁判全文】
臺灣臺東地方法院刑事裁定             97年度聲減字第126號
聲  請  人  臺灣臺東地方法院檢察署檢察官
受  刑  人  甲○○
上列受刑人因竊盜等案件，已經判決罪刑確定，聲請人聲請減刑
及定其應執行之刑（97年度聲減字第116號），本院裁定如下：
    主  文
甲○○犯如附表編號壹所示之罪受判處如附表編號壹所示之刑，
減為有期徒刑壹月又拾伍日，如易科罰金，以銀元參佰元即新臺
幣玖佰元折算壹日；與附表編號貳已減刑之罪所處之刑，應執行
有期徒刑肆月，如易科罰金，以銀元參佰元即新臺幣玖佰元折算
壹日。
    理  由
一、聲請意旨略以：受刑人甲○○於附表所列日期犯如附表所示
    之罪，經如附表所示之法院判處如附表所示之刑確定。經查
    ，受刑人所犯上開各罪，犯罪時間均在民國96年4月24日以
    前，所犯如附表編號1所列之罪，核與中華民國96年罪犯減
    刑條例第2條第1項第3款規定相符，應依同條例第8條第1項
    聲請裁定減刑，另與所犯如附表編號2之罪，依同條例第10
    條第1項聲請裁定應執行之刑，並依同條例第9條諭知易科罰
    金之折算標準等語。
二、按中華民國96年罪犯減刑條例第8條第1項、第3項規定：「
    依本條例應減刑之罪，已經判決確定尚未執行或執行未完畢
    者，由檢察官或應減刑之人犯聲請最後審理事實之法院裁定
    之。」、「依本條例應減刑之數罪，經二以上法院裁判確定
    者，得由一檢察官或應減刑之人犯合併向其中一裁判法院聲
    請裁定之。」又同條例第9條規定：「犯最重本刑為5年以下
    有期徒刑以下之刑之罪，依本條例規定減為6月以下有期徒
    刑、拘役者，應於為減刑裁判時，併諭知易科罰金折算之標
    準。」再同條例第10條規定：「裁判確定前犯數罪均應減刑
    而未定執行刑者，就各罪依第2條、第4條、第6條至第8條規
    定減刑後，適用刑法第51條定其應執行之刑。裁判確定前犯
    數罪均應減刑而已定執行刑者，仍依前項規定，另定應執行
    之刑；刑法第54條之餘罪，均應減刑者，亦同。」及同條例
    第12條規定：「前二條關於定其應執行之刑，準用第8條第3
    項規定。」。再按二裁判以上所宣告之數罪，均在裁判確定
    前所犯者，應依刑法第51條之規定，定其應執行之刑，刑法
    第53條定有明文。故應依刑法第53條定其應執行之有期徒刑
    、拘役、罰金刑時，該案犯罪事實最後判決法院之檢察官，
    應就全部合於定執行刑之數罪，聲請該法院裁定之。又被告
    犯應併合處罰之數罪，經法院以判決或裁定定其數罪之應執
    行刑確定者，該數罪是否執行完畢，均係以所定之應執行刑
    全部執行完畢為斷。其在定應執行刑之前已先執行之有期徒
    刑之罪，因嗣後與他罪合併定應執行刑，而由檢察官換發執
    行指揮書執行應執行刑，是其前已執行之有期徒刑部分，僅
    應予扣除，該罪宣告之刑不能認為已執行完畢，最高法院93
    年度臺非字第298號判決可資參照。
三、經查：受刑人甲○○所犯如附表編號1、2所列之各罪，既經
    臺灣本院先後判決確定，且屬裁判確定前犯數罪，已合於定
    執行刑之數罪要件，有各該刑事判決及臺灣高等法院被告前
    案紀錄表在卷可稽，其在定應執行刑之前，受刑人就附表編
    號1所犯之罪，固已執行完畢，惟因未與附表編號2合併定應
    執行之刑，則附表編號1案件是否已執行完畢，自應以所定
    之應執行刑全部執行完畢為斷，不能單以受刑人所犯附表編
    號1之罪部分，認定已執行完畢，僅於檢察官換發執行指揮
    書執行應執行刑時，該先前執行之有期徒刑部分應予扣除。
    從而，聲請人就附表編號1所示之罪聲請減刑，並與附表編
    號2所示已減刑之罪所處之刑，依中華民國96年罪犯減刑條
    例第8條第1項、第10條第1項規定聲請減刑及定其應執行之
    刑，並依同條例第9條諭知易科罰金之折算標準，經核尚無
    不合，應予准許。另受刑人犯附表編號1、2之罪後，刑法第
    41 條已於95年7月1日修正，按行為後法律有變更者，適用
    行為時之法律。但行為後之法律有利於行為人者，適用最有
    利於行為人之法律，刑法第2條第1項定有明文；而所謂「法
    律有變更」，係指足以影響行為之可罰性範圍及其法律效果
    之法律修正而言，易科罰金之折算標準涉及裁量權之行使，
    係屬科刑規範事項，其折算標準於裁判時並應於主文內諭知
    ，與一般純屬執行之程序有別，是如新舊法對易科罰金之折
    算標準有不同時，自應依上開規定，比較適用最有利於行為
    人之法律。查受刑人所犯如附表編號1、2之罪，經比較新舊
    法結果，以95年7月1日修正前之規定較有利於受刑人，故本
    件依95年7月1日修正前刑法第41條第1項及修正前罰金罰鍰
    提高標準條例第2條規定，定易科罰金之折算標準。
四、爰依中華民國96年罪犯減刑條例第2條第1項第3款、第8條第
    1項、第3項、第9條、第10條第1項、第12條，刑法第2條第1
    項、95年7月1日修正前第41條第1項、第51條第5款，修正前
    罰金罰鍰提高標準條例第2條，裁定如主文。
中    華    民    國    97    年    12    月    24    日
                  刑事第四庭    法  官  馬培基
以上正本證明與原本無異。
如不服本裁定，應於裁定送達後5日內向本院提出抗告狀（須附
繕本）。
「切勿逕送上級法院」
                                書記官  陳憶萱
中    華    民    國    97    年    12    月    24    日


司法院資訊處製作；財團法人民間司法改革基金會備份。
